

Liber Benítez Reinoso

O Ciudad de Panamá

♥ ♦ (+507) 6621-4084☐ liberbr@gmail.com

DISEÑADOR GRÁFICO E INDUSTRIAL 3D GENERALISTA

PERFIL PERSONAL Y OBJETIVO PROFESIONAL

Soy una persona seria, responsable y con muchos deseos de trabajar y continuar aprendiendo. Poseo buena expresión oral y comunicativa. Mi objetivo es poder laborar en un puesto de trabajo que me permita poner en práctica los conocimientos que he adquirido durante mi formación y años de experiencia laborales, continuar aprendiendo y llegar a formar parte de un equipo de trabajo en el que pueda seguir superándome personal y profesionalmente.

ESTUDIOS

1997-2000, La Habana, Cuba

Estudios de Técnico Superior en Diseño Gráfico Informacional e Industrial Instituto Politécnico para el Diseño Industrial (IPDI)

1991-1994, La Habana, Cuba

Estudios de Bachillerato Instituto Pre-Universitario "Manolito Aguiar"

1988-1991, La Habana, Cuba

Estudios Secundarios

Escuela Secundaria Básica "Ciudad Libertad"

1982-1988, La Habana, Cuba

Estudios Primarios

Escuela Primaria "Ernesto Che Guevara"

IDIOMAS

Español: Natal / Inglés: Intermedio

REFERENCIA

Ada Rodríguez

Ciudad de Panamá, Panamá

Ocupación: Profesora del Colegio Parroquial San Judas Tadeo, Teléfono: 6227-13417

EXPERIENCIA LABORAL

2019-2020, Ciudad de Panamá, Panamá

Articruz S.A., Atelier de Arte Cruz-Diez / Galería Marion Art Gallery

Diseñador Gráfico e Industrial, Preparación de planos de obras, Render 3D de obras para artistas, Desarrollo de VR 360º para galerías y lugares de interés.

2018-2019, Ciudad de Panamá, Panamá

Media Holding, Mercadeo ferial y promocional

Diseñador Gráfico e Industrial, Diseño de stands y eventos. Preparación de artes para impresión y para serigrafía de promocionales.

2012-2016, La Habana, Cuba

Estudios de Animación del Instituto Cubano e Industrias y Artes Cinematográficas (ICAIC) Supervisor de iluminación 3D, Artista Generalista 3D, iluminación, animación, render y composición para cine y TV, supervisor técnico 3D.

2006-2012, La Habana, Cuba

Centro de Investigación y Desarrollo de Software, DATYS

Diseñador gráfico, reconstrucción de escenarios virtuales y creación de gráficos 3D para video juegos y vídeo.

2000-2006, La Habana, Cuba

Centro de Investigación y Desarrollo de Simuladores, SIMPRO

Diseñador gráfico y programador de multimedias, construcción de mundos virtuales 3D y realizador de vídeo.

CONOCIMIENTOS DE SOFTWARE

Gráficos 3D: Blender, Cinema 4D, SketchUp, Maya, 3dsMax, 3D-Coat, ZBrush, LightWave, Chief Architect, AutoCAD, Revit.

Gráficos en 2D: Adobe Photoshop, Adobe Illustrator, Affinity Designer, Affinity Photo, Corel Draw, Clip Studio Paint.

Composición, efectos y vídeo: Adobe AfterEffects, Adobe Premiere, DaVinci Resolve, Fusion, Nuke, Filmora.

Visualización en tiempo real, vídeo juegos, visitas 360º: Unity 3D, Unreal Engine, Marmoset Toolbag, Lumion, Pano2VR.

ESPECIALIDADES Y CAMPOS DE TRABAJO

Generalista 3D, modelado, texturizado, rigging, animación, lluminación, render, composición y edición para infografía, cine, televisión, vídeo juegos e infoArquitectura.

Diseño gráfico e Industrial, dibujo técnico, fotografía digital y retoque fotográfico, diseño de stands, preparación de artes.

infoArquitectura, modelado y levantamiento de estructuras en 3D a partir de planos, renders arquitectónicos realistas, paseos virtuales arquitectónicos, tours VR 360°.